latvian.utf8.aff
flag *Y:
   [S]    > -S,ĀK
   [S]    > -S,ĀKS
   [S]    > -S,ĀKA
   [S]    > -S,ĀKAS
   [S]    > -S,ĀKAM
   [S]    > -S,ĀKAI
   [S]    > -S,ĀKU
   [S]    > -S,ĀKĀ
   [S]    > -S,ĀKI
   [S]    > -S,ĀKIEM
   [S]    > -S,ĀKĀM
   [S]    > -S,ĀKUS
   [S]    > -S,ĀKOS
   [S]    > -S,ĀKĀS
   [Š]    > -Š,ĀK
   [Š]    > -Š,ĀKS
   [Š]    > -Š,ĀKA
   [Š]    > -Š,ĀKAS
   [Š]    > -Š,ĀKAM
   [Š]    > -Š,ĀKAI
   [Š]    > -Š,ĀKU
   [Š]    > -Š,ĀKĀ
   [Š]    > -Š,ĀKI
   [Š]    > -Š,ĀKIEM
   [Š]    > -Š,ĀKĀM
   [Š]    > -Š,ĀKUS
   [Š]    > -Š,ĀKOS
   [Š]    > -Š,ĀKĀS

flag *a:
   [S]    > -S,ĀKAIS
   [S]    > -S,ĀKAJAM
   [S]    > -S,ĀKAJAI
   [S]    > -S,ĀKO
   [S]    > -S,ĀKAJĀ
   [S]    > -S,ĀKIE
   [S]    > -S,ĀKAJIEM
   [S]    > -S,ĀKAJĀM
   [S]    > -S,ĀKAJOS
   [S]    > -S,ĀKAJĀS
   [Š]    > -Š,ĀKAIS
   [Š]    > -Š,ĀKAJAM
   [Š]    > -Š,ĀKAJAI
   [Š]    > -Š,ĀKO
   [Š]    > -Š,ĀKAJĀ
   [Š]    > -Š,ĀKIE
   [Š]    > -Š,ĀKAJIEM
   [Š]    > -Š,ĀKAJĀM
   [Š]    > -Š,ĀKAJOS
   [Š]    > -Š,ĀKAJĀS

flag *y:
   [A]IS    > -AIS,Ā
   [A]IS    > -AIS,ĀS
   [A]IS    > -IS,JAM
   [A]IS    > -IS,JAI
   [A]IS    > -AIS,O
   [A]IS    > -IS,JĀ
   [A]IS    > -AIS,IE
   [A]IS    > -IS,JIEM
   [A]IS    > -IS,JĀM
   [A]IS    > -AIS,OS
   [A]IS    > -IS,JOS
   [A]IS    > -IS,JĀS

flag *q:
   [I]    > -I,U        #skaitĻa vardi, kas beidzas ar i
   [I]    > -I,AS
   [I]    > -I,IEM
   [I]    > -I,ĀM
   [I]    > -I,ĀS
   [I]    > -I,OS
   [I]    > -I,US
   [A]IS    > -AIS,Ā     #ŠĪ daĻa apraksta pirmo 10 kĀrtas sk. vĀrdu
   [A]IS    > -AIS,O     #izdarĪbas
   [A]IS    > -AIS,ĀS
   [A]IS    > -AIS,OS
   [A]IS    > -AIS,IE
   [A]IS    > -IS,JAM
   [A]IS    > -IS,JĀ
   [A]IS    > -IS,JAI
   [A]IS    > -IS,JIEM
   [A]IS    > -IS,JOS
   [A]IS    > -IS,JĀM
   [A]IS    > -IS,JĀS
   [T]    > AIS        #te sĀkas vienpadsmit un citi, kas beidzas ar t
   [T]    > Ā        
   [T]    > O
   [T]    > ĀS
   [T]    > OS
   [T]    > IE
   [T]    > AJAM
   [T]    > AJĀ
   [T]    > AJAI
   [T]    > AJIEM
   [T]    > AJOS
   [T]    > AJĀM
   [T]    > AJĀS
   [Š]    > -Š,ŠAIS        #te sĀkas tie, kas beidzas ar Š
   [Š]    > Ā        
   [Š]    > O
   [Š]    > ĀS
   [Š]    > OS
   [Š]    > IE
   [Š]    > AJAM
   [Š]    > AJĀ
   [Š]    > AJAI
   [Š]    > AJIEM
   [Š]    > AJOS
   [Š]    > AJĀM
   [Š]    > AJĀS
